【裁判字號】    94,訴,3549
【裁判日期】    950125
【裁判案由】    毒品危害防制條例
【裁判全文】
臺灣高雄地方法院刑事判決              94年度訴字第3549號
公  訴  人  臺灣高雄地方法院檢察署檢察官
被      告  甲○○
上列被告因毒品危害防制條例案件，經檢察官提起公訴（94年度
毒偵字第7403號）及移送併辦（94年度毒偵字第8623號），被告
於本院準備程序進行中，就被訴及移送併辦部分之事實，均為有
罪之陳述，經本院告知簡式審判之旨，並聽取公訴人及被告之意
見後，本院合議庭裁定由受命法官獨任進行簡式審判程序，本院
判決如下：
    主  文
甲○○連續施用第一級毒品，累犯，處有期徒刑壹年。扣案之第
一級毒品海洛因拾包（均含包裝袋。其中壹包淨重零點零陸公
克，空包裝重零點貳貳公克；餘拾貳包合計淨重零點玖伍公克，
空包裝合計重肆點壹壹公克）、殘有微量海洛因之殘渣袋拾個、
吸管分裝勺肆支、注射針筒拾伍支，均沒收銷燬之。殘渣袋壹個
、吸管分裝勺壹支、注射針筒壹佰貳拾壹支、塑膠止血袋壹條、
夾鏈袋拾大包，均沒收。
    事  實
一、甲○○前因違反麻醉藥品管理條例案件，經臺灣高等法院高
    雄分院以86年度上更一字第221 號判處有期徒刑5 年8 月；
    復因違反麻醉藥品管理條例案件，經本院以86年度訴字第16
    59號判處有期徒刑6 月。上開二罪經定應執行刑為有期徒刑
    6 年，於民國86年9 月15日入監執行，並於89年7 月28日因
    縮短刑期假釋出監。又因違反毒品危害防制條例案件，經本
    院以90年度易緝字第245 號判處有期徒刑4 月確定，並經撤
    銷前開假釋，與殘刑2 年7 月13日接續執行，於94年3 月19
    日縮短刑期執行完畢。另因施用毒品案件，經本院以90年度
    毒聲字第7236號裁定送觀察、勒戒後，認有繼續施用毒品傾
    向，再以90年度毒聲字第7707號裁定令入戒治處所施以強制
    戒治，於91年6 月28日因停止戒治出所，所餘戒治期間付保
    護管束，嗣於91年12月25日保護管束期滿，強制戒治執行完
    畢，並由臺灣高雄地方法院檢察署檢察官以91年度戒毒偵字
    第1144號為不起訴處分在案。
二、詎甲○○猶未戒斷毒癮，於強制戒治執行完畢釋放後5 年內
    ，復基於施用第一級毒品海洛因之概括犯意，自94年5 月27
    日起至94年10月18日上午7 時許止，在高雄市○○區○○街
    123 巷14號住處內，以針筒注射之方式，施用第一級毒品海
    洛因多次。嗣於94年8 月25日下午6 時20分許，在高雄市○
    鎮區○○路與復興路口為警查獲，並扣得第一級毒品海洛因
    1 包（毛重0.2 公克）；復於94年10月18日下午3 時24分許
    ，在高雄市前鎮區○○○路192 號前為警查獲，當場扣得第
    一級毒品海洛因1 包（毛重約0.8 公克），並經其同意帶同
    員警搜索其位於高雄市前鎮區○○○街328 號5 樓之1 住處
    ，扣得第一級毒品海洛因11包（毛重共約3.9 公克）、殘渣
    袋11個、注射針筒136 支、吸管分裝勺5 支、塑膠止血帶1
    條、空夾鏈袋10大包（起訴書漏載殘渣袋11個、注射針筒13
    6 支、吸管分裝勺5 支、塑膠止血帶1 條、空夾鏈袋10大包
    ），而查悉上情。
三、案經高雄市政府警察局前鎮分局、苓雅分局分別報請臺灣高
    雄地方法院檢察署檢察官偵查起訴及移送併辦。
    理  由
一、本件被告甲○○所犯為死刑、無期徒刑、最輕本刑為3 年以
    上有期徒刑以外之罪，其於本院準備程序進行中，就被訴及
    移送併辦部分之事實，均為有罪之陳述，經受命法官告知簡
    式審判程序之旨，並聽取公訴人及被告之意見後，本院合議
    庭認宜進行簡式審判程序，爰依刑事訴訟法第273 之1 第1
    項之規定，裁定由受命法官獨任進行簡式審判程序，合先敘
    明。
二、前揭事實，業據被告於本院審理中坦認不諱，並有扣押筆錄
    、扣押物品目錄表、扣押物品收據各3 份、查獲現場照片共
    31幀附卷可稽。且經警採集其尿液送請檢驗結果，確呈嗎啡
    （即海洛因進入人體後之代謝物）陽性反應，此有高雄市立
    凱旋醫院出具之濫用藥物尿液檢驗報告1 紙在卷可佐（檢體
    編號Ｉ407）。 是被告前開自白核與卷證相符，自堪採信。
    又被告前因施用毒品案件，經本院以90年度毒聲字第7236號
    裁定送觀察、勒戒後，認有繼續施用毒品傾向，再以90年度
    毒聲字第77 07 號裁定令入戒治處所施以強制戒治，於91年
    6 月28日因停止戒治出所，所餘戒治期間付保護管束，嗣於
    91年12月25日保護管束期滿，強制戒治執行完畢，並由臺灣
    高雄地方法院檢察署檢察官以91年度戒毒偵字第1144號為不
    起訴處分在案等情，有臺灣高等法院被告前案紀錄表、在監
    在押全國紀錄表、本院院內索引卡紀錄表、刑案資料查註紀
    錄表、全國施用毒品案件紀錄表、受觀察勒戒人毒品及前科
    紀錄簡列表各1 份在卷可佐。其於強制戒治執行完畢釋放後
    ，5 年內再犯本件施用毒品罪，應依毒品危害防制條例第23
    條第2 項之規定依法追訴。本件事證明確，被告犯行洵堪認
    定，應予依法論科。
三、按海洛因屬毒品危害防制條例第2 條第2 項第1 款明定之第
    一級毒品。核被告所為，係犯同條例第10條第1 項之施用第
    一級毒品罪。被告於施用前後，持有海洛因之低度行為，應
    為施用之高度行為所吸收，不另論罪。其先後多次施用第一
    級毒品海洛因之犯行，時間緊接，觸犯構成要件相同之罪名
    ，為連續犯，應依刑法第56條之規定論以一罪，並加重其刑
    。移送併辦部分即被告自94年5 月27日起至94年10月18日止
    施用毒品之犯行，與業經起訴部分即被告自94年7 月底起至
    94年8 月25日止施用第一級毒品之犯行，有連續犯之裁判上
    一罪關係，為起訴效力所及，本院自得併予審理。又被告有
    如事實欄所示刑之執行情形，有臺灣高等法院被告前案紀錄
    表、在監在押全國紀錄表、本院院內索引卡紀錄表各1 份在
    卷可按。其於受有期徒刑執行完畢後，5 年內再犯本件有期
    徒刑以上之罪，為累犯，應依刑法第47條加重其刑，並遞加
    之。爰審酌被告前因施用毒品，經觀察勒戒、強制戒治及刑
    之執行後，仍未能戒斷毒癮，再犯本件施用毒品之罪，顯見
    其意志不堅，惡習難改，非經一定時間隔離其接觸毒品之機
    會，不足以戒除毒癮，惟念及施用毒品究屬戕害自己身心之
    行為，尚未損及他人，且犯後坦認犯行，態度尚可等一切情
    狀，量處如主文所示之刑，以示儆懲。
四、扣案之毒品共13包，經送法務部調查局鑑驗結果，確含第一
    級毒品海洛因成分（其中1 包淨重0.06公克、空包裝重0.22
    公克；餘12包合計淨重0.95公克、空包裝重4.11公克），有
    該局出具之鑑定通知書2 紙在卷可參；扣案之殘渣袋11個、
    注射針筒136 支、吸管分裝勺5 支、塑膠止血帶1 條、空夾
    鏈袋10大包，經送高雄市立凱旋醫院檢驗結果，其中除殘渣
    袋10個、吸管分裝勺4 支、注射針筒15支呈海洛因之陽性反
    應外，餘均無毒品反應，亦有該醫院出具之濫用藥物成品檢
    驗報告1 份在卷可考。上開扣案之第一級毒品海洛因13包，
    均應依毒品危害防制條例第18條第1 項前段沒收銷燬之；其
    包裝袋13個、殘渣袋10個、吸管分裝勺4 支、注射針筒15支
    ，因殘有微量海洛因，難以析離，應整體視同毒品，併依前
    開規定沒收銷燬之；鑑驗損耗部分，既已滅失，毋庸宣告沒
    收銷毀。至其餘之殘渣袋1 個、吸管分裝勺1 支、注射針筒
    121 支、塑膠止血帶1 條、夾鏈帶10大包，雖未驗出毒品反
    應，且非僅能專供施用毒品所用，然屬被告所有供犯本件施
    用毒品所用之物，業據其供陳在卷，爰另依刑法第38條第1
    項第2 款宣告沒收，併此敘明。
據上論斷，應依刑事訴訟法第273 條之1 第1 項、第299 條第1
項前段，毒品危害防制條例第10條第1 項、第18條第1 項前段，
刑法第11條、第56條、第47條、第38條第1 項第2 款，判決如主
文。
本案經檢察官乙○○到庭執行職務。
中    華    民    國    95    年    1     月    25    日
                  刑事第六庭    法  官  林柏壽
以上正本證明與原本無異。
如不服本判決，應於判決送達後10日內，向本院提出上訴狀。
中    華    民    國    95    年    1     月    25    日
                                書記官  林國龍
附錄本案論罪科刑法條全文：
毒品危害防制條例第10條第1 項
施用第一級毒品者，處6 月以上5 年以下有期徒刑。


司法院資訊處製作；財團法人民間司法改革基金會備份。
